臺灣高等法院刑事判決　　　　　　　 100年度交上訴字第69號
上　訴　人　臺灣桃園地方法院檢察署檢察官
被　　　告　廖兆強
上列上訴人因被告公共危險案件，不服臺灣桃園地方法院100 年
度審交訴32號，中華民國100年4月22日所為之第一審判決（起訴
案號：臺灣桃園地方法院檢察署99年度偵字第31713 號），提起
上訴，本院判決如下：
    主  文
上訴駁回。
    理  由
一、按依刑事訴訟法第350條、第361條、第362條、第367條規定
    ，不服地方法院之第一審判決而上訴者，須提出上訴書狀，
    並應敘述具體理由，為上訴必備之程式；其所提出之書狀未
    敘述上訴理由，或僅曾以言詞陳述上訴理由者，均應於上訴
    期間屆滿後二十日內補提理由書於第一審法院。第一審法院
    經形式審查，認逾期未補提上訴理由者，應定期間先命補正
    ；逾期未補正者，為上訴不合法律上之程式，應以裁定駁回
    。倘已提出上訴理由，但所提非屬具體理由者，則由第二審
    法院以上訴不合法律上之程式，判決駁回。而所謂具體理由
    ，必係依據卷內既有訴訟資料或提出新事證，指摘或表明第
    一審判決有何採證認事、用法或量刑等足以影響判決本旨之
    不當或違法，而構成應予撤銷之具體事由，始克當之（例如
    ：依憑證據法則具體指出所採證據何以不具證據能力，或依
    憑卷證資料，明確指出所為證據證明力之判斷如何違背經驗
    、論理法則）；倘僅泛言原判決認定事實錯誤、違背法令、
    量刑失之過重或輕縱，而未依上揭意旨指出具體事由，或形
    式上雖已指出具體事由，然該事由縱使屬實，亦不足以認為
    原判決有何不當或違法者（例如：對不具有調查必要性之證
    據，法院未依聲請調查亦未說明理由，或援用證據不當，但
    除去該證據仍應為同一事實之認定），皆難謂係具體理由，
    俾與第二審上訴制度旨在請求第二審法院撤銷、變更第一審
    不當或違法之判決，以實現個案救濟之立法目的相契合，並
    節制濫行上訴（最高法院97年度台上字第892 號判決亦同此
    意旨）。
二、本件原審判決略以：廖兆強於民國99年11月20日下午4 時許
    ，在桃園縣觀音鄉上大村某處親戚家飲用啤酒10罐後，已達
    不能安全駕駛動力交通工具之程度，猶於同日夜間10時駕駛
    車牌號碼3409-YZ 號自用小客車搭載袁倫毅欲外出購買烤肉
    用品，嗣於同日夜間10時55分許，途經桃園縣觀音鄉○○路
    ○段與環中路口，因酒後注意力、控制力降低，與張秀蓉所
    騎乘之AJK-427 號重型機車碰撞，致張秀蓉受有雙手及小腿
    挫擦傷、左腳踝二處撕裂傷各約2 公分等傷害（過失傷害部
    分未據告訴）。廖兆強於肇事致人受傷後，復基於逃逸之犯
    意，未下車救護傷患即駕車離去。嗣經警據報後趕往現場循
    線查獲，並對之為呼氣酒精濃度測試，高達每公升0.67毫克
    等語。
三、檢察官不服原審判決，提起上訴，其於100 年5月4日提出之
    上訴書所敘述之上訴理由略以：被告係因酒後不能安全駕駛
    而肇事，並因畏懼其不能安全駕駛之犯刑遭查獲而逃逸，是
    其不能安全駕駛罪部分，難謂以暫不執行為適當。另肇事逃
    逸部分，被告雖犯後與被害人成立和解（過失傷害部分未據
    告訴），然此要屬被告因本案過失傷害所賠償告訴人之損害
    ，而被告所犯同案刑法第185條之4肇事逃逸罪之最低刑度為
    有期徒刑六月，該規定非僅保護個人法益，亦在保護國家社
    會法益即維護交通安全、減少死傷等，故實不宜以被告與告
    訴人成立和解而宣告緩刑。況原審僅科被告最低刑度，縱未
    宣告緩刑，亦屬罰當其罪，是原審有關本件二罪緩刑之宣告
    ，難認妥適云云。
四、經查，原判決已於理由內說明：依被告廖兆強於警詢、偵訊
    及原審審理中之自白。核與證人即被害人張秀蓉、證人袁倫
    毅於警詢之證述相互勾稽，參以張秀蓉之壢新醫院診斷證明
    書、和解書、酒精測定紀錄表、桃園縣政府警察局汽車駕駛
    人酒後生理協調平衡檢測紀錄卡、刑法第185條之3案件測試
    觀察紀錄表、桃園縣政府警察局舉發違反道路交通管理事件
    通知單、道路交通事故現場圖、道路交通事故調查報告表、
    現場暨車損照片等件。可認被告犯行明確，應依法論科。核
    被告所為，分別係犯刑法第185條之3服用酒類不能安全駕駛
    罪及同法第185條之4駕駛動力交通工具肇事致人傷而逃逸罪
    ；被告所犯上開二罪間，犯意各別，行為互殊，應予分論併
    罰。並審酌被告之素行，本件過失情節之輕重，被害人所受
    傷害之程度，被告犯後坦承犯行，態度尚佳，已與被害人達
    成和解等一切情狀，分別量處有期徒刑二月、六月，並定其
    應執行有期徒刑六月及諭知易科罰金之折算標準。末說明被
    告前未曾因故意犯罪受有期徒刑以上刑之宣告，有本院被告
    前案紀錄表附卷可憑，其因一時失慮，偶罹刑典，犯後已坦
    承犯行，經此偵審之教訓，當知警惕而信無再犯之虞，綜核
    各情，認所宣告之刑，以暫不執行為適當，爰依刑法第74條
    第1項第1款之規定，併予宣告緩刑二年，以啟自新等語。原
    審判決既已詳細記載認定被告犯罪之證據及理由，並已審酌
    關於刑法第57條科刑之一切情狀，在適法範圍內行使裁量權
    ，並給予被告緩刑之宣告，核無量刑、宣告緩刑違法或不當
    之情形。檢察官上訴意旨，僅空言泛稱被告不能安全駕駛罪
    部分，難謂以暫不執行為適當。另肇事逃逸部分，被告雖犯
    後與被害人成立和解，該規定非僅保護個人法益，亦在保護
    國家社會法益即維護交通安全、減少死傷等，故實不宜以被
    告與告訴人成立和解而宣告緩刑云云，尚不足以影響原審依
    法行使裁量權之本旨（依刑法第185條之4之立法意旨觀之，
    所維護之交通安全，應係為加強被害人之救護，減少被害人
    之死傷，促使駕駛人於肇事後，能對被害人即時救護，即以
    保障被害人之人身安全為要旨），且就原審判決認定事實、
    適用法律及量刑等事項，有何不當或違法之處，並未具體指
    摘，自非屬上訴第二審之具體理由，其上訴自不合法律上之
    程式，爰不經言詞辯論予以駁回。
五、據上論斷，應依刑事訴訟法第367條前段、第372條，判決如
    主文。
中    華    民    國    100    年    5    月    31    日
                  刑事第十四庭  審判長法  官  陳志洋
                                      法  官  梁耀鑌
                                      法  官  遲中慧
以上正本證明與原本無異。
肇事逃逸之公共危險罪部分，如不服本判決，應於收受送達後10
日內向本院提出上訴書狀，其未敘述上訴之理由者並得於提起上
訴後10日內向本院補提理由書（均須按他造當事人之人數附繕本
）「切勿逕送上級法院」。
酒後駕車之公共危險罪部分不得上訴。
                                      書記官  陳韋杉
中    華    民    國   100    年    6     月    1     日
附錄：本案論罪科刑法條全文
中華民國刑法第185 條之3
服用毒品、麻醉藥品、酒類或其他相類之物，不能安全駕駛動力
交通工具而駕駛者，處1 年以下有期徒刑、拘役或科或併科15萬
元以下罰金。
中華民國刑法第185 條之4
（肇事遺棄罪）
駕駛動力交通工具肇事，致人死傷而逃逸者，處6 月以上5 年以
下有期徒刑。